# Alexis Narváez Ruiz

Desarrollador Back-End

### Sitios web:

- https://alexisnarvaezruiz.vercel.app/
- https://www.linkedin.com/in/alexis-narvaez-ruiz/

(+52) 951 566 6886 (Llamadas) (+52) 951 4794 086 (WhatsApp) ruiznarvaezalexis@gmail.com Oaxaca de Juárez, Oaxaca, Mexico Idiomas:

- Español: Nativo
- Inglés: B2

### Perfil:

Desde los 15 años, cuando descubrí mi pasión por la programación, hasta obtener mi título de Ingeniero en Sistemas Computacionales, mi trayectoria ha sido impulsada por un compromiso inquebrantable con la excelencia. Soy un comunicador eficaz con un enfoque centrado en el equipo, siempre buscando entregar los resultados más sobresalientes en cada proyecto. Mi capacidad para asimilar rápidamente nuevos conceptos y temas garantiza que esté siempre un paso adelante para ofrecer soluciones innovadoras. Busco experiencias que me permitan seguir construyendo mis habilidades en el desarrollo de software para contribuir y satisfacer las necesidades de los clientes y de las personas.

### Educación:

# Ingeniería en Sistemas Computacionales

Instituto Tecnológico de Oaxaca | 2017 - 2022, Oaxaca de Juárez, Oaxaca

# Técnico en Programación

CECyTEO Plantel O5 Etla | 2014 - 2017, Reyes Etla, Villa de Etla

# **Experiencia:**

# 2sCoder (Independiente)

Desarrollador front-end | 2024

Encargado de liderar el proceso de concepción, creación y lanzamiento de 2sCoder, una plataforma centrada en transformar el código fuente en imágenes de diversos formatos. El objetivo principal consistía en facilitar a los usuarios la tarea de compartir sus códigos de manera más accesible y estética en diversas plataformas de redes sociales.

# Instituto Tecnológico de Oaxaca

Desarrollador full-stack | jun, 2022 - ener, 2023

En esta posición, lideré el desarrollo, testeo, refactorización y conclusión del módulo para la

Coordinación Institucional de Tutorías del sistema institucional de tutorías y áreas de apoyo. Mi enfoque meticuloso aseguró la entrega exitosa de este proyecto crítico.

# Cerrajería Esmeralda

Desarrollador full stack (Laravel) | feb, 2022 -jun, 2022

Aquí, fui responsable del desarrollo, conclusión, testeo, documentación e implementación del sistema de control de inventarios e insumos, bajo la supervisión directa del gerente. Mi contribución resultó en una reducción significativa en los tiempos de atención al cliente, mejorando la eficiencia operativa.

# **Habilidades:**

Mi dominio abarca una amplia gama de tecnologías, incluyendo:

Lenguajes de programación | Gestores de bases de datos | Diseño UI/UX | Metodología XP | Patrones de diseño | Control de Versiones | Php | Java | Javascript | Python | C# | Git | Html | Css | Figma | MySQL | PostgreSQL | Laravel | Livewire | Codeigniter | Spring Boot | Design Patterns | Hibernate | React | Zustand | Astro Build | Express | Vite | Prisma | Axios | JQuery | Django | .Net | Tailwind | Bootstrap | Github | GitLab

respaldan mi capacidad para ofrecer soluciones completas y de alta calidad.

### Intereses:

#### Servicios

AWS | Railway | Vercel | ASP.NET core | MongoDB | Mercado pago.